# 投资的分类

提问人：yytjy18 时间：2020-03-04 21:15:47
我是一家投资公司，属于国有独资企业。投资的项目基本上也都是国企，最近，新投资一个投资平台公司（是一家有限合伙企业）持股比例5.75%，我们公司是有限合伙人， 被投资单位 （也是一个投资公司）的投资决策委员会由 9 名成员组成，其中有 1 名成员是我们公司的。入伙退货满足有限合伙企业的要求。
问： 1 、这类投资在会计上的分类是什么？ 如果是长投，应按权益法核算吧，因为我认为构成重大影响（毕竟投资决策委员会有我们 1 个人）。 2 、能按金融工具核算吗？ 我看新的金融工具都是按公允价值计量， 我们公司投资的这个投资公司，不可能让他年年都评估，所以，按公允价值不可行啊。感谢老师们指点迷津。

回答人：chenyiwei
不应仅仅因为有1/9的投资决策委员会席位就认为必然具有重大影响。要考虑该主体的设立目的和本企业的投资目的，以及该合伙企业的利润分配和亏损分担机制，例如是否存在优先/劣后的划分等，以及其他合伙人是否为本企业提供了保证本金安全和取得约定收益的承诺等，以确定其是否具有重大影响，在此基础上恰当确定其分类。
如果具有重大影响的，一般在“其他非流动资产”项目中列报，核算方法类似于权益法。
如果不具有重大影响的，则只能作为以公允价值计量且其变动计入损益的金融资产，但可以考虑是否满足新CAS 22 第四十四条所指的“以成本作为公允价值的最佳估计”的条件。